【裁判字號】    95,易,1047
【裁判日期】    951013
【裁判案由】    竊盜
【裁判全文】
臺灣高雄地方法院刑事判決              95年度易字第1047號
公  訴  人  臺灣高雄地方法院檢察署檢察官
被      告  戊○○
                    （現於臺灣屏東戒治所戒治中）
被      告  丁○○
上列被告因竊盜案件，經檢察官提起公訴（95年度偵字第10111
號、第12808 號），因被告於本院審理時，就被訴事實為有罪之
陳述，經本院合議庭裁定以簡式審判程序判決如下，
    主  文
戊○○共同連續竊盜，累犯，處有期徒刑肆月，如易科罰金，以
佰元折算壹日。
丁○○共同竊盜，累犯，處拘役伍拾日，如易科罰金，以佰元
折算壹日。
    事  實
一、戊○○曾多次犯竊盜罪，最近一次經本院94年度簡字第671
    號判處有期徒刑6 月確定，於民國95年1 月13日執行完畢。
    丁○○曾犯殺人未遂罪，經本院83年度訴緝字第274 號判處
    有期徒刑7 年10月確定，於94年9 月22日縮短刑期執行完畢
    出監。詎均不知悔改，戊○○復基於意圖為自己不法所有之
    概括犯意，連續為以下之竊盜行為：
（一）與丁○○共同基於意圖為自己不法所有之犯意聯絡，於95
      年4 月2 日晚上9 時許，在高雄市○○區○○街117 號前
      ，徒手竊取乙○○所有之不鏽鋼麵攤攤架1 個，並以行動
      電話聯絡丁○○騎乘KSQ-012 號重型機車至河川街與河西
      路口，由丁○○騎乘機車搭載戊○○，戊○○並以手配合
      推行之方式，共同將上開不鏽鋼麵攤架竊走，嗣於同日晚
      上9 時30分許，丁○○與戊○○騎乘上開機車欲前去售上
      揭不鏽鋼麵攤攤架，行經高雄市○○區○○路與大順路口
      時，為警當場查獲。
（二）復於95年5 月3 日凌晨1 時40分許，在高雄市○○區○○
      街85之2 號騎樓下，徒手竊取甲○○所有之不鏽鋼洗碗台
      1 台，得手後放置在其所騎乘KSQ-012 號重型機車後置物
      架上離去準備出售，嗣於同日凌晨1 時50分許，戊○○騎
      乘上開機車行經高雄市鼓山區○○○路與鼓山一路口時為
      警當場查獲。
二、案經高雄市政府警察局移送及甲○○訴由高雄市政府警察局
    鼓山分局移送偵辦。
    理  由
一、按除被告所犯為死刑、無期徒刑、最輕本刑為3 年以上有期
    徒刑之罪或高等法院管轄第一審案件者外，於第一次審判期
    日前之準備程序進行中，被告先就被訴事實為有罪之陳述時
    ，審判長得告知被告簡式審判程序之旨，並聽取當事人、代
    理人、辯護人及輔佐人之意見後，裁定進行簡式審判程序，
    刑事訴訟法第273 條之1 第1 項定有明文。經核本件被告所
    犯係死刑、無期徒刑、最輕本刑為3 年以上有期徒刑以外之
    罪，其於準備程序中就被訴事實為有罪之陳述，經法官告知
    簡式審判程序之旨，並聽取公訴人及被告之意見後，本院合
    議庭認宜進行簡式審判程序，依首揭規定合議裁定由受命法
    官獨任進行簡式審判程序，合先敘明。
二、上揭事實業據被告戊○○、丁○○於本院審理時坦承不諱，
    核與證人即被害人乙○○、甲○○於警詢及偵查中證稱不鏽
    鋼麵攤架、不鏽鋼洗碗台遭竊之事實相符，復有扣押筆錄、
    扣押物品目錄表、贓物認領保管單各1 份及照片7 紙附卷可
    憑，足見被告之自白與事實相符。是本件事證明確，被告戊○○、丁○○犯行堪以認定，應依法論科。
三、被告行為後，刑法、刑法施行法業已於94年2 月2 日、95
    年6 月14日修正公布，並均自95年7 月1 日施行，參酌最高
    法院95年5 月23日刑事庭第8 次會議決議，應依刑法第2 條
    第1 項之規定，為新舊法比較：
（一）修正前刑法第28條規定：「二人以上共同實施犯罪之行為
      者，皆為正犯」，而修正後該條則將「實施」修正為「實
      行」，以排除陰謀共同正犯及預備共同正犯，並肯認實務
      上所承認之共謀共同正犯，且修正前後均係對共同正犯之
      規定，乃係將學理及實務明文化，故不生比較適用問題。
（二）修正前刑法第33條第5 款規定：「罰金：1 元以上。」修
      正後該款規定「罰金：新台幣1000元以上」，是比較新舊
      法結果，以舊法較有利於行為人。
（三）被告行為時，刑法第47條累犯之適用並不以故意犯為限，
      雖修正後刑法第47條則限於故意犯始有適用，然本件被告
      為故意犯罪，故不論依新舊法，均構成累犯，自無比較問
      題。
（四）修正前具有刑法第56條連續犯之關係者，則以一罪論，然
      修正後之刑法業已刪除第56條連續犯之規定，則被告所犯
      數罪即應依修正後之數罪併罰之規定分論併罰。此刪除雖
      非犯罪構成要件之變更，但顯已影響行為人刑罰之法律效
      果，自屬法律有變更，仍應比較新舊法之規定。是比較結
      果，修正後之規定並非較有利於被告。
（五）經綜合比較結果，新法對被告並非有利，應依刑法第2 條
      第1 項前段之規定，適用行為時法即修正前之刑法處斷之
      。
四、核被告戊○○、丁○○所為，係犯刑法第320 條第1 項之竊
    盜罪。被告戊○○與丁○○就犯罪事實（一）部分之竊盜犯
    行，有犯意聯絡及行為分擔，應論以共同正犯。又被告戊○○先後2 次竊盜犯行，時間緊接，所犯為構成要件相同之罪
    名，顯係基於概括犯意反覆為之，為連續犯，應依刑法第56
    條之規定，論以一罪，並依法加重其刑。末被告戊○○曾犯
    多次竊盜罪，最近一次經本院94年度簡字第671 號判處有期
    徒刑6 月確定，甫於95年1 月13日執行完畢，另被告丁○○
    曾因殺人未遂罪，經本院83年度訴緝字第274 號判處有期徒
    刑7 年10月確定，於於94年9 月22日縮短刑期執行完畢，被
    告兩人受有期徒刑執行完畢後，5 年內故意再犯有期徒刑以
    上之本罪，均為累犯，應依刑法第47條之規定加重其刑，被
    告戊○○並遞加重其刑。爰審酌被告戊○○多次犯竊盜罪，
    分別經臺灣高等法院台南分院92年度上易字第775 號、本院
    94 年 度簡字第671 號判決分別判處有期徒刑1 年、6 月確
    定，有上開判決及臺灣高等法院被告前案紀錄表在卷可憑，
    其於刑之執行完畢後，仍不知悔悟，竟再度多次竊取他人之
    財物，顯缺乏尊重他人財產權之觀念，惟被告犯後均已坦認
    犯行，態度尚佳，其竊取之手段平和及其所竊財物價值非鉅
    ，並均經被害人取回，就犯罪事實（一）部分之被害人乙○○於偵查中表示不願追究，希望給兩被告一次機會等語（見
    95年度偵字第10111 號卷第36頁），丁○○受戊○○之要求
    而為犯罪事實（一）部分之竊盜犯行，並無竊盜前科等一切
    情狀，分別量處如主文所示之刑，並諭知易科罰金之折算標
    準。
據上論斷，應依刑事訴訟法第273 條之1 、第299 條第1 項前段
，刑法第2 條第1 項前段、第28條、（修正前）第56條、第320
條第1 項、第47條、（修正前）第41條第1 項前段，罰金罰鍰提
高標準條例第1條前段、（修正前）第2條，判決如主文。
本案經檢察官丙○○到庭執行職務。
中    華    民    國    95    年    10    月    13    日
                  刑事第十五庭審判長法  官  唐照明
                                    法  官  洪乙心
                                    法  官  梁淑美
以上正本證明與原本無異。
如不服本判決，應於判決送達後10日內，向本院提出上訴狀。
中    華    民    國    95    年    10    月    13    日
                                    書記官  林麗文
附錄本判決論罪之法條：
刑法第320條第1項
意圖為自己或第三人不法之所有，而竊取他人之動產者，為竊盜
罪，處5 年以下有期徒刑、拘役或500 元以下罰金。


司法院資訊處製作；財團法人民間司法改革基金會備份。
